# 请教陈版主：酒店行业成本、费用的分类

提问人：xiaolulu66 时间：2020-09-16 21:33:08
陈老师好！
某上市公司下属几个酒店，经检查报表发现，酒店在会计核算上，仅对餐饮业务发生的食材及客房业务发生的客房消耗品计入成本核算，餐饮业务发生的服务员工资、厨房人员工资、厨房消耗、客房布草洗涤费、餐厅及客房用水用电等，均作为销售费用核算，若类比制造业，相当于仅将原材料作为成本核算，工人工资、车间发生的水电费等均作为费用了，但酒店财务解释，酒店行业的核算标准就是仅将直接的食材、客房消耗品等计入成本，其他计入费用。
经查阅发现，酒店行业上市的比较少，未能从已上市的酒店信息披露中找到类似的核算作为参考。
请问陈老师，酒店行业这种核算，是否符合会计准则中对成本的核算要求？ 我认为应参照制造业将“料、工、费”都计入成本，而不能仅仅将直接食材、消耗品等计入成本，尤其是在新收入准则下，与履行合同履约义务直接相关的，都应该计入成本，酒店的核算中大部分都计入了费用。请陈老师帮忙解答，谢谢！

回答人：chenyiwei
请参考：财政部会计司发布的《收入准则应用案例–合同履约成本 （酒店等服务行业的合同成本） 》：
[http://kjs.mof.gov.cn/zt/kjzzss/](http://kjs.mof.gov.cn/zt/kjzzss/) ... 0181211_3088435.htm【例】甲公司经营一家酒店，该酒店是甲公司的自有资产。甲公司在进行会计核算时，除发生的餐饮、商品材料等成本外，还需要计提与酒店经营相关的固定资产折旧（如酒店、客房以及客房内的设备家具等）、无形资产摊销（如酒店土地使用权等）费用等，应如何对这些折旧、摊销进行会计处理。
本例中，甲公司经营一家酒店，主要通过提供客房服务赚取收入，而客房服务的提供直接依赖于酒店物业（包含土地）以及家具等相关资产，即与客房服务相关的资产折旧和摊销属于甲公司为履行与客户的合同而发生的服务成本。该成本需先考虑是否满足收入准则第二十六条规定的资本化条件，如果满足，应作为合同履约成本进行会计处理，并在收入确认时对合同履约成本进行摊销，计入营业成本。此外，这些酒店物业等资产中与客房服务不直接相关的，例如财务部门相关的资产折旧等费用或者销售部门相关的资产折旧等费用，则需要按功能将相关费用计入管理费用或销售费用等科目。
分析依据：《企业会计准则第 14 号–收入》第二十六条、第二十七条、第二十九条等相关规定；《〈企业会计准则第 14 号–收入〉应用指南 2018 》第75-76页等相关内容。